【裁判字號】    94,訴,840
【裁判日期】    951115
【裁判案由】    強盜等
【裁判全文】
臺灣臺南地方法院刑事判決               94年度訴字第840號
    公  訴  人  臺灣臺南地方法院檢察署檢察官
    被      告  丙○○
                        號
    選任辯護人  李孟哲律師
    被      告  戊○○
                        現另案在臺灣高雄女子監獄執行中
    被      告  乙○○
    指定辯護人  本院公設辯護人  甲○○
上列被告因強盜等案件，經檢察官提起公訴（94年度偵字第4203
號），本院判決如下：
    主  文
丙○○共同未經許可，持有可發射子彈具殺傷力之改造手槍，處
有期徒刑參年貳月，併科罰金新台幣伍萬元，罰金如易服勞役，
以新台幣壹仟元折算壹日，扣案之改造手槍壹支（槍枝管制編號
0000000000號）沒收；又共同意圖為自己不法之所有，攜帶兇器
，以脅迫至使不能抗拒，而使人交付其物，處有期徒刑柒年陸月
，扣案之扣案之改造手槍壹支（槍枝管制編號0000000000號）沒
收。應執行有期徒刑拾年貳月，併科罰金新台幣伍萬元，罰金如
易服勞役，以新台幣壹仟元折算壹日，扣案之改造手槍壹支（槍
枝管制編號0000000000號）沒收。
乙○○共同意圖為自己不法之所有，攜帶兇器，以脅迫至使不能
抗拒，而使人交付其物，處有期徒刑參年拾月，扣案之改造手槍
壹支（槍枝管制編號0000000000號）沒收。
戊○○無罪。
    事  實
一、丙○○明知非經中央主管機關許可，不得持有槍砲彈藥刀械
    管制條例第4條第1項第1、2款所示之槍枝，竟仍未經許可，
    於民國92年10月間，在台南市○○路與西門路口兄弟模型店
    ，以新台幣（下同）4千5百元之代價，購買可發射子彈而具
    有殺傷力之由仿HIGHSTANDARD廠DERRINGERDM-101型雙管手
    槍製造之玩具手槍，車通槍管內阻鐵而成之改造手槍1枝，
    而持有之。
二、緣戊○○（綽號「君仔」）曾於93年間因違反毒品危害防制
    條例案件，經本院分別判處有期徒刑5月、3月，均得易科罰
    金，應執行有期徒刑7月，得易科罰金，該判決於93年12月
    13日確定，共計得易科罰金之金額為新台幣（下同）18萬9
    千元。戊○○於94年1月11日收到上開確定判決執行通知，
    因而１月底交付19萬元現金給其母親丁○○○，要求丁○○○至台灣台南地方法院檢察署為其繳納上開罰金。然丁○○○因工作及照顧小孩等因素，遲未繳納，戊○○因恐致須入
    監服刑，遂於同年2月21日上午十時許，打電話予丁○○○，
    要前來載丁○○○至台灣台南地方法院檢察署繳納罰金，因
    丁○○○告知無空，戊○○遂與丁○○○改約於翌日上午要
    找人載丁○○○往繳。戊○○因與丙○○係朋友，遂將此事
    告知丙○○，並託丙○○於翌日上午9時許開車前往臺南縣
    大內鄉內江村內庄221之4號丁○○○住處載丁○○○往繳。
三、詎丙○○受託後，竟心生歹念，於94年2月22日7時許，駕駛
    其所有車號「IL－2986」號自小客車，並攜帶上開槍枝，至
    乙○○住所，告知乙○○上情，與乙○○謀議，共同持上開
    槍枝乘機向丁○○○強盜上開戊○○交付丁○○○代繳罰金
    用之19萬元現金，二人遂基於共同意圖為自己不法所及持有
    上開槍枝之犯意聯絡，由丙○○駕駛上開自小客車，搭載乙○○，將上開槍枝置於置物箱上，一同前往上開丁○○○住
    處，迨車子駛至台南縣大內鄉○○道路旁不詳產業道路，丙○○因恐被查出身分，竟單獨起意，下車以奇異筆及雙面膠
    ，將前後二面車牌上之號碼變造成「II－2888」號後，仍懸
    掛於車上行使使用，足以生損害於監理機關車牌管理之正確
    性；二人再於94年2月22日9時許，駕乘上開車輛至丁○○○
    上開住所，途中先由丙○○打電話向丁○○○佯稱係受「君
    仔」委託，欲載送丁○○○至台灣台南地方法院檢察署繳納
    罰金，致丁○○○因而不疑有他，而攜帶19萬元（15萬元放
    在左胸部口袋內、4萬元放在右腹部口袋內）隨同丙○○、乙○○上車後。由丙○○駕駛上開車輛前往台南縣山上鄉中坑
    村牛仔稠某處產業道路邊停車後，與攜帶上開槍枝之乙○○
    一同下車，由乙○○開口向丁○○○稱「君仔欠伊錢，把身
    上所有的錢拿出來」，因丁○○○不願交出，乙○○遂由其
    口袋內取出上開槍枝放於其大腿旁，向丁○○○展示上開槍
    枝，並脅迫丁○○○稱：如不將錢交出來，將不讓妳回去等
    語，至使丁○○○不能抗拒，將左胸前口袋15萬元中之13萬
    元，交予乙○○2人；丙○○隨即與乙○○駕駛車輛自行離
    開現場，並將其中3萬元交予乙○○，資為報酬。丁○○○
    則自行聯絡友人載送回家後，於94年2月27日向警方報案，
    經通知丙○○、乙○○到場說明，始循線查知上情，並扣得
    上開槍枝及變造之車牌。
四、案經台南縣警察局新化分局報請台灣台南地方法院檢察署檢
    察官偵查起訴。
    理  由
甲、證據能力方面：
    本件下採之論罪證據資料，其中證人丁○○○、戊○○於偵
    查中之證述，雖係被告以外之人於審判外之陳述，惟證人丁○○○部份業經具結，且本院亦查無該等言詞陳述作成時，
    有何顯不可信之不適當情況，依照同法第一百五十九條之一
    第二項之規定，自得採為本案認定犯罪事實之證據，證人戊○○部分雖未經具結，惟被告及其辯護人於審判中並未聲明
    異議，應視為同意作為證據，本院審酌該言詞陳述時作成時
    之情況，尚屬適當，依照同法第一百五十九條之五第二項之
    規定，自得採為本案認定犯罪事實之證據；另內政部警政署
    刑事警察局94年4 月1日刑鑑字第0940047383號槍彈鑑定書
    乙份、台南縣警察局善化分局94年9月5日南縣善警偵字第
    0940016694號函及其檢送之該局受理楊淵民報案三聯單影本
    乙紙暨員警工作紀錄簿影本五張及中華民國身心殘障手冊影
    本一份，均係公務員職務上製作之證明或紀錄文書，本院查
    無該等文書有何故意登載不實之顯不可信之情況，依照同法
    第一百五十九條之四第一款之規定自得採為本案認定犯罪事
    實之證據；又財團法人奇美醫院台南分院94年8月24日94 美
    分字第00113號函及檢送之被告乙○○病歷，均係從事業務
    之人於通常業務過程所須製作之證明文書，本院亦查無該文
    書有何故意登載不實之顯不可信之情況，依照同法第一百五
    十九條之四第二款之規定自得採為本案認定犯罪事實之證據
    。
乙、認定事實方面：
一、被告丙○○、乙○○共同持有槍枝部份：
    上開事實欄一、二所示共同持有槍枝事實，業據被告丙○○
    、乙○○於審理中坦承不諱（見本院卷第156、157、158頁
    ），核與證人丁○○○於偵理中結證情節相符（見偵查卷第
    本院卷第142頁），並有上開改造手槍一支扣案可資佐證。
    且上開槍枝經送請內政部警政署刑事警察局鑑定結果，認該
    槍係由仿HIGHSTANDARD廠DERRINGERDM-101型雙管手槍製造
    之玩具手槍，車通槍管內阻鐵而成之改造手槍1枝，機械性
    能良好，可擊發適用子彈，認具有殺傷力，有該署94年4月1
    日刑鑑字第0940047383號槍彈鑑定書乙份附卷足憑（見偵卷
    第20至22頁），罪證明確，被告二人此部犯行均堪以認定。
二、被告丙○○變造車牌部份：
    上開事實欄二所示變造車牌使用事實，業據被告丙○○於偵
    審中坦承不諱（見偵卷第16頁、本院卷第157頁），並有上
    開車牌二面扣案足資佐證。且其變造車牌後懸掛於車上行使
    使用，顯足以生損害於監理機關車牌管理之正確性。罪證明
    確，被告丙○○此部份犯行亦堪以認定。
三、被告丙○○、乙○○共同強盜部份：
    訊據被告丙○○、乙○○二人，對上開上開事實欄三所示共
    同強盜事實，被告丙○○除辯稱：伊係受戊○○之委託，前
    往其母丁○○○之住處，向丁○○○取回戊○○託交代繳罰
    金之款項；戊○○說伊有一筆錢十九萬元在伊母親那邊，要
    繳罰金超過期間，拖很久沒有去繳會被通緝，要伊幫幫忙取
    回，因伊自己一個人無法去，遂稱要找朋友乙○○一同去，
    戊○○說如果拿回來，一個人要各給三萬元，並稱其母親很
    兇，要伊二人嚇他，儘量想辦法把錢拿回來，伊並無不法所
    有之意圖；被告乙○○除辯稱：是丙○○邀伊同往「君仔」
    家向其母要錢，伊並無不法所有之意圖，伊並未將所持槍枝
    由口袋內取出向丁○○○展示云云外，餘亦均坦承不諱。惟
    查：
(一)、被告汪嘉德、乙○○上開共同強盜事實，業據證人丁○○○
    於本院審理中結證綦詳在卷（見本院卷第139至145頁），核
    與證人戊○○於偵查中結證情節相符（見偵卷第70至73頁）
    ，並有上開手槍一支扣案可資佐証。
(二)、被告戊○○僅係曾委託被告丙○○邀載送其母至台灣台南地
    方法院檢察署繳納上開罰金，並未委託被告丙○○邀被告乙○○前往丁○○○之住處，以脅迫方式向丁○○○取回戊○○託交代繳罰金之款項十九萬元，此一事實，業據證人戊○○於偵查中結證在卷（見偵查卷第72頁）。
(三)、丁○○○僅因工作及照顧小孩等因素，遲未代戊○○繳納，
    戊○○因恐其未及繳納罰金必需入監服刑，遂於同年2月21
    日上午十時許，打電話予丁○○○，要前來載丁○○○至台
    灣台南地方法院檢察署繳繳納罰金，因丁○○○告知無空，
    戊○○遂與丁○○○改約於翌日上午要找人載丁○○○往繳
    ，丁○○○並未向戊○○表示不願代繳，且於該款被強盜後
    ，仍另籌款代繳三期罰金款，此一事實，亦據證人丁○○○
    於審理中結證在卷（見本院卷審理卷第140、141、145頁）
    ，核與證人戊○○於偵查中證述情節相符（見偵查卷第70、
    71頁）及審理中供述情節相符（見本院卷第149頁）。足見
    證人丁○○○僅係因故遲延代繳罰金，始終願代繳，並無侵
    吞證人戊○○所交付委託代繳之19萬元之意思，且復與證人
    戊○○約訂於2月22日上午要由戊○○找人載丁○○○往繳
    ，則衡諸渠二人係母子至親及證人戊○○急欲丁○○○於2
    月22日上午往繳之常情及事理觀之，證人戊○○何須要被告
    丙○○再找被告乙○○以脅迫方式，向丁○○○取回其保管
    之代繳款項之理？參以證人戊○○於案發後，曾委託其弟楊
    淵民向警方報案，此一事實，亦據證人丁○○○於審理中結
    證無訛，並有台南縣警察局善化分局94年9月5日南縣善警偵
    字第09 40016694號函及其檢送之該局受理楊淵民報案三聯
    單影本乙紙暨員警工作紀錄簿影本五張附卷足憑，則戊○○
    衡情益無要被告丙○○再找被告乙○○以脅迫方式，向丁○○○取回其保管款，而再叫其弟報案自曝其罪行之理？又被
    告丙○○雖辯稱係受戊○○委託向其母取回該保管之代繳款
    19萬元，何以其僅取回13萬元，豈非違背受託之任務？又戊○○何以仍願各給3萬元？
(四)、被告乙○○明知戊○○並未積欠其任何款項，經訛稱「君仔
    」積欠其款項為藉詞，喝令丁○○○交出款項，而並未以「
    君仔」委託伊來向其要錢為藉詞，此一事實，業據被告乙○○於偵查中供明在卷（見偵查卷第33頁），核與證人丁○○○於審理中結證情節相符（見本院卷第142頁）。茍被告確
    係受被告丙○○邀伊同往「君仔」家向其母要錢，並無不法
    所有之意圖，何須先以上開詐偽之詞欺矇丁○○○，再展示
    上開槍枝，脅迫丁○○○至使其不能抗拒而交付13萬元？
(五)、證人己○○即被告丙○○之妻於審理中結稱：伊曾於九十四
    年二月二十二日晚上八、九時許，與丙○○一起去永康戊○○家還款七萬元云云（見本院卷第146至148頁），顯與上開
    事證不合，無非事後迴護被告丙○○之詞，不足採信。
(六)、綜上各情參互觀之，自足認証人戊○○僅因丁○○○因工作
    及照顧小孩等因素，遲未繳納，因恐其未及繳納罰金必需入
    監服刑，遂於同年2月21日上午十時許，打電話予丁○○○
    ，要前來載丁○○○至台灣台南地方法院檢察署繳納罰金，
    因丁○○○告知無空，戊○○遂與丁○○○改約於翌日上午
    要找人載丁○○○往繳，戊○○因與丙○○係朋友，遂將此
    事告知丙○○，並託丙○○於翌日上午9時許開車前往臺南
    縣大內鄉內江村內庄221之4號丁○○○住處載丁○○○往繳
    ，致丁○○○不疑有異，當日即攜款坐上汪嘉德所駛汽車，
    ，戊○○並未要被告汪嘉德再找被告乙○○以脅迫方式，向
    丁○○○取回其保管之代繳款項，被告汪嘉德與乙○○係基
    於共同意圖為自己不法所有之犯意聯絡，共同持上開槍枝乘
    機向丁○○○強盜上開戊○○交付丁○○○代繳罰金用之13
    萬元現金得逞等情無訛，被告戊○○於審理中否認告知被告
    丙○○上情及託丙○○於翌日上午9時許開車前往臺南縣大
    內鄉內江村內庄221之4號丁○○○住處載丁○○○往繳乙節
    ，尚與上開事證不符，要為恐被牽連入罪而為自衛之詞，固
    不足採信，惟被告丙○○、乙○○之共同強盜犯行，實罪證
    明確，渠二人所辯無非均事後避重就輕之詞，不足採信，犯
    行均堪以認定。
丙、論罪科刑方面：
一、 新舊法比較適用部份：
(一)、按行為後法律有變更者，適用行為時之法律。但行為後之法
    律有利於行為人者，適用最有利於行為人之法律，刑法第二
    條第一項定有明文。查被告丙○○、乙○○行為後，刑法已
    於九十四年二月二日修正公布，並於九十五年七月一日生效
    施行。茲比較本案所涉新舊刑法如下：
  1.刑法第二十八條關於共犯之規定，由原條文：「二人以上共
    同實施犯罪之行為者，皆為正犯」，修正為：「二人以上共
    同實行犯罪之行為者，皆為正犯」，揆諸本條之修正理由，
    係將陰謀共同正犯、預備共同正犯排除於本條規定之正犯概
    念內，並無礙於現行實務處罰「共謀共同正犯」之立場。而
    本案被告丙○○、乙○○既均屬實行強盜、持有槍彈犯罪行
    為之正犯，新法亦並未較有利於被告。
  2.查被告行為時，刑法第五十五條後段規定「犯一罪而其方法
    或結果之行為犯他罪名者，從一重處斷。」，惟被告行為後
    即九十五年七月一日修正施行之刑法業已刪除牽連犯之規定
    ，此雖非犯罪構成要件或刑度之變更，但因方法目的、原因
    結果關係之數犯行是否可依牽連犯論以一罪或數罪併罰，顯
    已影響行為人刑罰之法律效果，自屬法律有變更，比較新舊
    法適用後之結果，修正後之規定並非較有利於被告，依刑法
    第二條第一項前段之規定，自應適用行為時之法律適用修正
    施行前刑法第五十五條後段牽連犯之規定，從一重處斷，較
    有利於被告。
  3.又被告行為時，刑法第四十二條第二項前段規定：「易服勞
    役以一元以上三元以下折算一日。」，被告行為時之易服勞
    役折算標準，業據修正前罰金罰鍰提高標準條例第二條前段
    （現已刪除）規定，就其原定數額提高為一百倍折算一日，
    則本件被告行為時之易服勞役折算標準，應以銀元三百元即
    新臺幣九百元折算一日。惟修正後刑法第四十二條第三項前
    段規定：「易服勞役以新臺幣一千元、二千元或三千元折算
    一日」。比較修正前後之易服勞役折算標準，以修正後之規
    定，較有利於被告，是應依刑法第二條第一項但書，適用修
    正施行後刑法第四十二條第三項前段規定，定其折算標準。
  4.再者被告丙○○於裁判確定前犯數罪，均係於九十五年七月
    一日刑法修正施行之前犯之，而刑法第五十一條業於民國九
    十四年一月七日修正公布，並於九十五年七月一日施行，修
    正前刑法第五十一條規定：「數罪併罰，分別宣告其罪之刑
    ，依左列各款定其應執行者：」其中第五款規定「宣告多數
    有期徒刑者，於各刑中之最長期以上，各刑合併之刑期以下
    ，定其刑期。但不得逾二十年。」修正後刑法第五十一條第
    五款規定：「宣告多數有期徒刑者，於各刑中之最長期以上
    ，各刑合併之刑期以下，定其刑期。但不得逾三十年」比較
    結果，修正後刑法並非較有利於行為人，依刑法第二條第一
    項前段之規定，仍應依修正前刑法第五十一條第五款規定，
    定其應執行之刑（最高法院９５年第８次刑事庭會議決議參
    照）
  5.末查，被告行為後，九十四年二月二日修正公布，自九十五
    年七月一日起施行之刑法，就有關責任能力之規定雖有所修
    正，修正前刑法第十九條規定：「心神喪失人之行為，不罰
    。精神耗弱人之行為，得減輕其刑。」：修正後刑法第十九
    條第二項則規定：「行為時因精神障礙或其他心智缺陷，致
    其辨識行為違法或依其辨識而行為之能力，顯著減低者，得
    減輕其刑。」，然此項修正之原因乃「心神喪失」與「精神
    耗弱」之語意極不明確，其判斷標準難有共識，故改以行為
    人之辨識其行為違法，或依其辨識而行為之能力，是否屬不
    能、欠缺或顯著減低為斷，而將責任能力認定之標準予以明
    確化；就其法律效果而言，均為「不罰」及「得減輕其刑」
    ，並未變更實質規範內容，對被告即不生任何有利或不利之
    影響，非屬「法律變更」，尚無新舊法比較適用之問題，則
    被告於行為時處於精神耗弱之程度，已如前述，應逕依現行
    刑法第十九條第二項之規定減輕其刑。
二、核被告汪嘉德、乙○○所為，係犯槍彈藥刀械管制條例第
    八條第四項之未經許可持有可發射子彈具有殺傷力之改造槍
    枝罪、刑法第三百三十條第一項、第三百二十八條第一項、
    第三百二十一條第一項第三款之攜帶兇器加重強盜罪，被告
    丙○○另涉犯同法第二百十六條、第二百十二條（按起訴漏
    引上開二法條）之行使變造特種文書罪。渠二人彼此間，就
    上開未經許可持有可發射子彈具有殺傷力之改造槍枝罪、攜
    帶兇器加重強盜罪，有犯意聯絡及行為分擔，均為共同正犯
    。被告丙○○所犯行使變造特種文書罪與攜帶兇器加重強盜
    罪間及被告乙○○所犯攜帶兇器加重強盜罪與未經許可持有
    可發射子彈具有殺傷力之改造手槍罪間，有方法與結果之牽
    連關係，均應依牽連犯規定，各從一重依攜帶兇器加重強盜
    罪處斷。又經本院送請行政院衛生署嘉南療養院鑑定被告乙○○行為時之精神狀態，據該院鑑定稱：吳員過去即有明確
    之癲癇病史五年以上，即使在不規則治療下仍時有發作，且
    有因癲癇發作導致異常精神病症之紀錄。本次鑑定過程發現
    吳員之認知功能方面，在判斷力、短期記憶力、抽象思考能
    力、計算能力等已明顯缺損，由過去病史及本次鑑定結果判
    斷，吳員應已因87年時之腦部受傷而導致器質性腦徵候群，
    並合併中等程度之認知功能缺損（已達到至少中度失智或智
    障之程度）。雖無完對部分之一般簡單對話尚可適當回應，
    對於一般法律及道德規範之認識能力，應已較一般常人顯著
    降低。故整體評估吳員犯行當時已因明確知認知功能缺陷，
    致使其行為辨識能力減低，即已達於精神耗弱之程度，但尚
    未到達心神喪失之程度等語，有該院以95年4月12日嘉南般
    字第0950001694號函送之司法精神鑑定報告書乙份附卷足憑
    ，復有中華民國身心殘障手冊影本一份、財團法人奇美醫院
    台南分院94年8月24日94美分字第00113號函及檢送之被告乙○○病歷在卷足佐，自應依上開修正後刑法第十九第二項規
    定減輕其刑。被告丙○○所犯未經許可持有可發射子彈具有
    殺傷力之改造槍枝罪及攜帶兇器加重強盜罪間，犯意各別，
    罪質互異，應予分論併罰。爰審酌被告汪嘉家德、乙○○前
    均無刑罰犯罪前科，素行尚可，竟仍不知悔改，復犯上開罪
    名，犯罪所生危害非輕，並其犯罪之動機、手段、目的、犯
    後態度等一切情狀，分別量處如主文所示之刑，被告丙○○
    並諭知所處罰金易服勞役之折算標準，且定其應執行刑，以
    示懲儆。扣案之改造手槍壹支（槍枝管制編號0000000000號
    ），為違禁物，應依法宣告沒收。至扣案之變造車牌，業經
    回復原牌號，爰不予宣告沒收，併此敘明。
丁、被告戊○○被訴教唆強制罪及被告乙○○被訴行使變造特種
    文書罪部份：
一、公訴意旨另以：被告戊○○於上開時地，教唆知情之丙○○
    於94年2月22日，至丁○○○位在台南縣大內鄉內江村內庄
    221之4號住所，以脅迫方式使丁○○○返還19萬元，使丁○○○行無義務之事，因認被告戊○○涉有教唆強制罪犯行云
    云。惟訊據被告矢口否認有上揭犯行，辯稱：伊未叫被告丙○○、乙○○去向其母丁○○○要回款項，更未叫伊二人搶
    伊母等語。經其所辯尚與事證相符，其理由已於前開被告丙○○、乙○○被訴強盜犯行之認定事實欄述明，茲引用之，
    此外復查無其他積極證據足證被告戊○○涉有公訴人所指之
    上開犯行，因認其被訴犯罪不能證明，應諭知無罪，以免冤
    抑。
二、公訴意旨另以：被告乙○○尚於前開時地，與被告丙○○共
    同變造車牌使用，因認其另涉行使變造特種文書罪云云。惟
    訊據被告乙○○矢口否認有此犯行，且此部份係被告丙○○
    單獨起意所為，被告乙○○僅係在旁觀看，此一事實，亦據
    被告丙○○於審理中供明在卷（見本院卷第157頁），此外
    復查無其他積極證據足證被告乙○○對被告丙○○所為上開
    行使變造特種文書行為，在何時地與之有何犯意聯絡及行為
    分擔之情事，因認被告乙○○此部份被訴犯罪不能證明，惟
    公訴人認此部份與前揭有罪部份，有牽連犯之裁判上一罪之
    關係，爰不另為無罪之諭知，併此敘明。
戊、據上論斷，應依刑事訴訟法第二百九十九條第一項前段，槍
    砲彈藥刀械管制條例第八條第四項，刑法第十一條前段、刑
    法第二條第一項，第三百三十條第一項、第二百十六條、第
    二百十二條、第十九條第二項、第四十二條第三項、第三十
    八第一條第一款，修正前刑法第二十八條、第五十五條，第
    五十一條第五款，刑法施行法第一之一條，判決如主文。
中    華    民    國    95    年    11    月    15    日
                  刑事第一庭  審判長  法  官  陳顯榮
                                      法  官  林勝利
                                      法  官  柯顯卿
以上正本證明與原本無異。
如不服本判決，應於判決送達後十日內，向本院提出上訴狀。
                                      書記官  黃子起
中    華    民    國    95    年    11    月    16    日
附錄法條：
槍砲彈藥刀械管制條例第8條：
未經許可，製造、販賣或運輸鋼筆槍、瓦斯槍、麻醉槍、獵槍、
空氣槍或第4條第1項第1款所定其他可發射金屬或子彈具有殺傷
力之各式槍砲者，處無期徒刑或5年以上有期徒刑，併科新臺幣1
千萬元以下罰金。
未經許可，轉讓、出租或出借前項所列槍枝者，處 5 年以上有期
徒刑，併科新臺幣 1 千萬元以下罰金。
意圖供自己或他人犯罪之用，而犯前二項之罪者，處無期徒刑或
 7 年以上有期徒刑，併科新臺幣 1 千萬元以下罰金。
未經許可，持有、寄藏或意圖販賣而陳列第 1 項所列槍枝者，處
 3年以上10年以下有期徒刑，併科新臺幣700萬元以下罰金。
第 1 項至第 3 項之未遂犯罰之。
刑法第三百三十條：犯強盜罪而有第三百二十一條第一項各款情
形之一者，處七年以上有期徒刑。
前項之未遂犯罰之。
刑法第二百十二條：
偽造、變造護照、旅券、免許證、特許證及關於品行、能力服務
或其他相類之證書、介紹書，足以生損害於公眾或他人者，處1
年以下有期徒刑、拘役或3百元以下罰金。
刑法第二百十六條：
行使第二百十條至第二百十五條之文書者，依偽造、變造文書或
登載不實事項或使登載不實事項之規定處斷。


司法院資訊處製作；財團法人民間司法改革基金會備份。
